臺灣新竹地方法院刑事判決　　　　　　　　　　　　　九十三年度訴字第二四三號
　　公　訴　人　臺灣新竹地方法院檢察署檢察官
　　被　　　告　乙○○
右列被告因違反毒品危害防制條例案件，經檢察官提起公訴（九十三年度毒偵緝字第
二八號）及移
決如左：
    主  文
乙○○連續施用第一級毒品，累犯，處有期徒刑壹年，扣案之第一級毒品海洛因拾小
包（合計淨重拾柒點玖捌公克、包裝重貳點玖玖公克）及第一級毒品海洛因貳小包（
合計淨重貳拾壹點柒公克、包裝重壹點柒玖公克），均沒收銷燬；又施用第二級毒品
，累犯，處有期徒刑伍月，扣案之第二級毒品安非他命捌小包（合計毛重拾捌點陸
公克），沒收銷燬。應執行有期徒刑壹年伍月，扣案之第一級毒品海洛因拾小包（合
計淨重拾柒點玖捌公克、包裝重貳點玖玖公克）、第一級毒品海洛因貳小包（合計淨
重貳拾壹點柒公克、包裝重壹點柒玖公克）及第二級毒品安非他命捌小包（合計毛重
拾捌點陸公克），均沒收銷燬。
    事  實
一、乙○○前於民國八十三年間因違反肅清煙毒條例案件，經本院以八十三年度訴字
    第九一八號判處有期徒刑二年十月，嗣經臺灣高等法院於八十四年六月八日以八
    十四年度上訴字第二五三八號駁回上訴確定，自八十四年八月二十八日起至八十
    七年二月十六日入監執行；又於八十四年間因違反麻醉藥品管理條例案件，經本
    院於八十四年十二月二十六日以八十四年度易字第三○六三號判處有期徒刑八月
    確定，自八十七年二月十七日起接續前案執行，迄至八十六年五月六日假釋付保
    護管束。乙○○復於假釋期間即八十六年間因違反麻醉藥品管理條例案件，經本
    院以八十六年度易字第一九四六號判處有期徒刑八月，嗣經臺灣高等法院於八十
    七年三月三十一日以八十七年度上易字第一三一一號駁回上訴確定，自八十七年
    七月二日起至八十八年二月二十八日入監執行，且因上開假釋遭撤銷，自八十八
    年三月一日接續執行殘刑（有期徒刑一年四月六日），嗣於八十八年十一月二日
    再度假釋付保護管束，迄至八十九年六月八日假釋期滿未經撤銷視為執行完畢。
二、乙○○前於八十七年間因施用毒品案件，經臺灣桃園地方法院以八十七年度毒聲
    字第三○二號裁定觀察、勒戒後，認無繼續施用毒品之傾向，由臺灣桃園地方法
    院檢察署檢察官於八十七年七月三日以八十七年度偵字第七六三一號不起訴處分
    確定。再於八十九年間因施用毒品案件，經本院以八十九年度毒聲字第九九五號
    裁定觀察、勒戒後，認有繼續施用毒品之傾向，再經本院以八十九年度毒聲字第
    一七五六號裁定令入戒治處所施予強制戒治一年，後經停止強制戒治交付保護管
    束，迄至九十一年二月五日保護管束期滿。
三、乙○○在強制戒治釋放後五年內，仍不知悔改，基於施用第一級毒品海洛因之概
    括犯意，自九十二年七月三日起迄九十三年四月二十日凌晨四時許止，在桃園縣
    中壢市○○路某不知名之電動遊樂場內、新竹縣湖口鄉○○村○○路○段九六○
    號住處、桃園縣楊梅鎮○○○路八十五巷附近等處，以將海洛因摻入香煙內點火
    吸食煙霧之方式，連續施用第一級毒品海洛因多次，平均二個小時施用一次。另
    行起意，而於九十二年七月三日，在新竹縣湖口鄉○○街三十五巷四號四樓內，
    以將第二級毒品安非他命置於吸食器內加熱吸食煙霧之方式，施用第二級毒品安
    非他命一次。為警於九十二年七月三日下午六時四十分許，在新竹縣湖口鄉○
    ○街三十五巷四號四樓內查獲，並扣得第一級毒品海洛因十小包（合計淨重十七
    點九八公克、包裝重二點九九公克）、第二級毒品安非他命八小包（合計毛重三
    十八點六公克），及他人所有之電子秤一個、吸食器二組、皮包二個、分裝袋八
    十個；於九十三年四月二十日凌晨四時三十分許，在桃園縣楊梅鎮○○○路八
    十五巷口查獲，並扣得第一級毒品海洛因二小包（合計淨重二十一點七公克、包
    裝重一點七九公克）。
四、案經新竹縣警察局移送、桃園縣政府警察局平鎮分局報請臺灣新竹地方法院檢察
    署檢察官偵查起訴及併案審理。
    理  由
壹、程序部分：
    本件被告所犯施用毒品罪，係非死刑、無期徒刑、最輕本刑為三年以上有期徒刑
    之罪，被告於本院準備程序進行中，就被訴事實為有罪之陳述，經本院合議庭認
    合於刑事訴訟法第二百七十三條之一第一項之規定，裁定進行簡式審判程序，合
    先敘明。
貳、實體部分：
一、證據：
（一）訊據被告乙○○於事實欄所載時地連續施用第一級毒品海洛因多次、施用第二
      級毒品安非他命一次等事實，於本院準備程序中坦承不諱，而被告於九十二年
      七月四日上午九時許為警所採集之尿液，經送內政部警政署刑事警察局檢驗結
      果，呈海洛因經人體代謝後之嗎啡陽性反應、甲基安非他命陽性反應，此有真
      實姓名代號對照表、內政部警政署刑事警察局於九十二年十月二十七日出具之
      刑鑑字第○九二○一九一七三二號鑑驗通知書在卷可稽（見毒偵字第八九三號
      偵查卷第五十三頁、第七十一頁）；另於九十三年四月二十日為警所採集之尿
      液，經送桃園縣政府衛生局檢驗結果，呈海洛因經人體代謝後之嗎啡陽性反應
      ，此有被採尿人姓名編號對照表、桃園縣衛生局於九十三年五月六日出具之不
      法藥物尿液檢定書在卷可稽（見毒偵字第一七一二號偵查卷第四十二、四十三
      頁）。被告先後為警查扣之白粉十小包、二小包，均經送法務部調查局檢驗結
      果，均認係第一級毒品海洛因，其中十小包合計淨重十七點九八公克（包裝重
      二點九九公克），另二小包合計淨重二十一點七公克（包裝重一點七九公克，
      此分別有法務部調查局所出具之調科壹字第○八○○○七六四三、00000
      0000號鑑定通知書在卷足憑（見毒偵字第一七一二號偵查卷第四十四頁及
      本院卷），此外，復有第二級毒品安非他命八小包（合計毛重三十八點六公克
      ）扣案可稽佐證。
（二）次查，被告於八十七年間因施用毒品案件，經臺灣桃園地方法院以八十七年度
      毒聲字第三○二號裁定觀察、勒戒後，認無繼續施用毒品之傾向，由臺灣桃園
      地方法院檢察署檢察官於八十七年七月三日以八十七年度偵字第七六三一號不
      起訴處分確定。再於八十九年間因施用毒品案件，經本院以八十九年度毒聲字
      第九九五號裁定觀察、勒戒後，認有繼續施用毒品之傾向，再經本院以八十九
      年度毒聲字第一七五六號裁定令入戒治處所施予強制戒治一年，後經停止強制
      戒治交付保護管束，迄至九十一年二月五日保護管束期滿等情，有臺灣高等法
      院被告全國前案紀錄表、臺灣新竹地方法院檢察署刑案資料查註紀錄表附卷可
      按。
（三）綜上所述，本案事證已臻明確，被告在強制戒治釋放後五年內，施用第一、二
      級毒品犯行，均堪予認定，自應依法予以論科。
二、核被告所為，係犯毒品危害防制條例第十條第一項之施用第一級毒品罪、同條例
    第十條第二項之施用第二級毒品罪。其分別持有第一級毒品海洛因、第二級毒品
    安非他命之低度行為，各為其施用第一級毒品海洛因、第二級毒品安非他命之高
    度行為所吸收，皆不另論罪。被告先後多次施用第一級毒品海洛因行為，時間緊
    接，所犯之罪名及基本犯罪構成要件均相同，顯係基於概括犯意反覆為之，為連
    續犯，應依刑法第五十六條之規定，論以連續施用第一級毒品海洛因罪一罪，並
    加重其刑。而被告所犯之連續施用第一級毒品罪、施用第二級毒品罪，犯意各別
    ，行為互殊，且犯罪構成要件不同，應予分論併罰。被告前於八十三年間因違反
    肅清煙毒條例案件，經本院以八十三年度訴字第九一八號判處有期徒刑二年十月
    ，嗣經臺灣高等法院於八十四年六月八日以八十四年度上訴字第二五三八號駁回
    上訴確定，自八十四年八月二十八日起至八十七年二月十六日入監執行；又於八
    十四年間因違反麻醉藥品管理條例案件，經本院於八十四年十二月二十六日以八
    十四年度易字第三○六三號判處有期徒刑八月確定，自八十七年二月十七日起接
    續前案執行，迄至八十六年五月六日假釋付保護管束。乙○○復於假釋期間即八
    十六年間因違反麻醉藥品管理條例案件，經本院以八十六年度易字第一九四六號
    判處有期徒刑八月，嗣經臺灣高等法院於八十七年三月三十一日以八十七年度上
    易字第一三一一號駁回上訴確定，自八十七年七月二日起至八十八年二月二十八
    日入監執行，且因上開假釋遭撤銷，自八十八年三月一日接續執行殘刑（有期徒
    刑一年四月六日），嗣於八十八年十一月二日再度假釋付保護管束，迄至八十九
    年六月八日假釋期滿未經撤銷視為執行完畢等情，有臺灣高等法院被告全國前案
    紀錄表以及臺灣新竹地方法院檢察署刑案資料查註紀錄表等件附卷可佐，被告前
    受有期徒刑之執行完畢後，其於五年以內再犯本件有期徒刑以上之二罪，皆為累
    犯，應依刑法第四十七條之規定，就連續施用第一級毒品罪部分，遞加重其刑，
    就施用第二級毒品罪部分，加重其刑。爰審酌被告無視法令之禁止，前已因施用
    毒品案件，經裁定送觀察、勒戒、強制戒治後，竟再度施用足以導致精神障礙及
    生命危險之成癮性毒品，顯無悔改之意，兼以施用毒品所生危害以自戕健康為主
    ，及其施用期間長短，事後坦承犯行等一切情狀，量處如主文所示之刑，並定其
    應執行之刑。
三、扣案之海洛因十小包（合計淨重十七點九八公克、包裝重二點九九公克）、二小
    包（合計淨重二十一點七公克、包裝重一點七九公克）及第二級毒品安非他命八
    小包（合計毛重三十八點六公克），均應依毒品危害防制條例第十八條第一項前
    段之規定，均沒收銷燬之。另扣案之電子秤一個、吸食器二組、皮包二個、分裝
    袋八十個等物，已據被告否認所有，且卷附之扣押物品清單上載明所有人為案外
    人呂玉鈴，復查無其他積極證據足認為被告所有之物，自不併予宣告沒收，附此
    敘明。
四、另公訴人移送併案意旨（九十三年度毒偵字第六二二號）略以：被告於九十三年
    四月二十日凌晨三時許，在新竹縣湖口鄉不詳地點，施用第一級毒品海洛因一次
    犯行，認被告涉犯施用第一級毒品罪嫌，惟查：上開併案事實，核與本案起訴之
    犯罪事實相同，係屬同一案件，業經本院予以論罪科刑，已如前述，毋庸再予重
    覆審理，併此敘明。
五、據上論斷，應依刑事訴訟法第二百七十三條之一第一項、第二百九十九條第一項
    前段，毒品危害防制條例第十條第一項、第十條第二項、第十八條第一項前段，
    刑法第十一條前段、第五十六條、第四十七條、第五十一條第五款，判決如主文
    。
本案經檢察官甲○○到庭執行職務。
中      華      民      國    九十三    年      七      月    二十六    日
                                臺灣新竹地方法院刑事第一庭
                                  法    官  黃  美  文
右正本證明與原本無異。
如不服本判決，應於判決送達後十日內向本院提出上訴狀( 應附繕本 )，上訴於
臺灣高等法院。
                                    書 記 官  陳  秀  子
中      華      民      國    九十三    年      七      月    二十六    日
附錄論罪科刑法條：
毒品危害防制條例第十條：
施用第一級毒品者，處六月以上五年以下有期徒刑。
施用第二級毒品者，處三年以下有期徒刑。
